【裁判字號】    89,台上,3625
【裁判日期】    890622
【裁判案由】    殺人未遂
【裁判全文】
最高法院刑事判決                              八十九年度台上字第三六二五號
    上訴人  甲○○
右上訴人因殺人未遂案件，不服台灣高等法院中華民國八十九年三月二十九日第二審
判決（八十九年度上訴字第二三五號，起訴案號：台灣台北地方法院檢察署八十八年
度調偵字第四○○號），提起上訴，本院判決如左：
    主  文
上訴駁回。
    理  由
按刑事訴訟法第三百七十七條規定，上訴於第三審法院，非以判決違背法令為理由，
不得為之。是提起第三審上訴，應以原判決違背法令為理由，係屬法定要件。如果上
訴理由狀並未依據卷內訴訟資料，具體指摘原判決不適用何種法則或如何適用不當，
或所指摘原判決違法情事，顯與法律規定得為第三審上訴理由之違法情形，不相適合
時，均應認其上訴為違背法律上之程式，予以駁回。本件原判決綜合調查證據之結果
，認上訴人甲○○犯有刑法第二百七十一條第二項第一項殺人未遂罪之事實，因認第
一審判決論上訴人以上開罪名，並分別依刑法第二十七條中止犯，及第六十二條前段
自首之規定，遞減其刑後，量處有期徒刑肆年陸月；綠色美工刀壹把沒收，為無不合
，予以維持，駁回上訴人在第二審之上訴，已詳認定犯罪事實之依據及憑以認定之
理由，並對上訴人否認犯罪之辯詞，如何不足採信，均已依據卷內資料予以指駁及說
明，從形式上觀察，原判決並無違背法令情形。上訴意旨謂：依被害人周連吉及上訴
人之妻劉王秋月一致供證，上訴人與被害人於案發前既無往來而發生衝突事故，上訴
人自無預謀殺害被害人之動機。又上訴人僅劃出一刀，被害人雖受有傷口五處，但其
餘四處傷口是否亦為刀傷，尚有疑問。原判決僅依憑被害人於偵審中所云：「被告有
說要刺死我，戳死我」等不實而與警訊相異之指訴，遽予論處上訴人殺人未遂罪刑，
顯有未當等語，係就原判決已詳為論斷與說明之事項，再為事實上之爭執，殊非適法
之第三審上訴理由。又上訴人如何具有殺人犯意，其所為有利之辯解，如何不足採取
，原判決理由二已詳述其調查審認之結果，核屬事實審法院採證認事職權之適法行使
，並無違經驗法則及論理法則，尤無調查未盡或理由不備之違法。此外，上訴人徒憑
己意，對原審職權之適法行使及原判決理由已詳為論斷之事項，任意爭辯，顯與法定
上訴第三審之形式要件不符，其上訴違背法律上之程式，應予駁回。
據上論結，應依刑事訴訟法第三百九十五條前段，判決如主文。
中      華      民      國    八十九    年      六      月    二十二    日
                              最高法院刑事第七庭
                                  審判長法官  謝  家  鶴
                                        法官  洪  文  章
                                        法官  花  滿  堂
                                        法官  陳  世  淙
                                        法官  洪  佳  濱
      右正本證明與原本無異
                                              書  記  官
中      華      民      國    八十九    年      七      月      五      日


司法院資訊處製作；財團法人民間司法改革基金會備份。
